臺灣苗栗地方法院刑事裁定
111年度聲字第802號
聲  請  人  臺灣苗栗地方檢察署檢察官
受  刑  人  謝佳修



                    (現於法務部○○○○○○○○附勒戒所執行觀察、勒戒中)
上列聲請人因受刑人數罪併罰有二裁判以上，聲請定其應執行之
刑（111年度執聲字第518號），本院裁定如下：
    主  文
謝佳修所犯如附表所示各罪所處之有期徒刑部分，應執行有期徒
刑捌月。
    理  由
一、聲請意旨略以：受刑人謝佳修因持有毒品等數罪，經法院判
    決如附表各編號所示，應依刑法第53條、第51條第5款規定
    ，定其應執行之刑，爰依刑事訴訟法第477條第1項聲請裁定
    等語。
二、按裁判確定前犯數罪者，併合處罰之，但有下列情形之一者
    ，不在此限：一、得易科罰金之罪與不得易科罰金之罪；二
    、得易科罰金之罪與不得易服社會勞動之罪；三、得易服社
    會勞動之罪與不得易科罰金之罪；四、得易服社會勞動之罪
    與不得易服社會勞動之罪；前項但書情形，受刑人請求檢察
    官聲請定應執行刑者，依刑法第51條規定定之；又數罪併罰
    ，有二裁判以上者，依刑法第51條規定，定其應執行之刑；
    而數罪併罰，分別宣告其罪之刑，宣告多數有期徒刑者，於
    各刑中之最長期以上，各刑合併之刑期以下，定其刑期，但
    不得逾30年，刑法第50條、第53條、第51條第5款分別定有
    明文。次按若所犯為數罪併罰，其中之1罪雖得易科罰金，
    但因與不得易科之他罪合併處罰之結果，於定執行刑時，祇
    須將各罪之刑合併裁量，不得易科罰金合併執行（司法院釋
    字第144號解釋意旨參照）。量刑及數罪併罰定應執行刑之
    輕重，固屬事實審法院得依職權自由裁量之事項。然法律上
    屬於自由裁量之事項，並非概無法律性之拘束。自由裁量係
    於法律一定之外部性界限內（以定執行刑言，即不得違反刑
    法第51條之規定）使法官具體選擇以為適當之處理；因此在
    裁量時，必須符合所適用之法規之目的。更進一步言，須受
    法律秩序之理念所指導，此亦即所謂之自由裁量之內部性界
    限。關於定應執行之刑，既屬自由裁量之範圍，其應受此項
    內部性界限之拘束，要屬當然；而分屬不同案件之數罪併罰
    ，倘一裁判宣告數罪之刑，曾經定其執行刑（下稱原定執行
    刑），再與其他裁判宣告之刑定其執行刑時，在法理上亦應
    同受此原則之拘束。亦即基於有利被告之不利益變更禁止原
    則，分屬不同案件之數罪併罰定執行刑，原定執行刑有拘束
    新定執行刑上限之效果，法院裁量所定之刑期上限，自不得
    較重於「原定執行刑加計新宣告刑之總和」（最高法院108
    年度台抗字第436號裁定意旨參照）。　　
三、經查：本件受刑人謝佳修於附表所示之時間，犯如附表各編
    號所示之罪，由本院判處如附表各編號所示之刑，均經確定
    在案，有各該判決書及臺灣高等法院被告前案紀錄表附卷可
    稽。受刑人所犯各罪，如附表編號1、2所示之罪屬得易科罰
    金或得易服社會勞動之刑，附表編號3所示之罪則屬不得易
    科罰金之刑，而受刑人就附表所示各罪已請求檢察官聲請定
    應執行刑，有臺灣苗栗地方檢察署公務詢問紀錄表存卷可憑
    。又附表編號3所示之洗錢罪，前經本院以111年度金訴字第
    2號判決處有期徒刑4月，併科罰金新臺幣3萬元確定，且附
    表編號2、3所示之罪，犯罪時間在附表編號1所示裁判確定
    （民國111年3月7日）前，而本件聲請定應執行刑之犯罪事
    實最後判決法院為本院，是上開犯罪乃於裁判確定前所犯之
    數罪。茲聲請人基此向該犯罪事實最後判決之本院聲請定其
    應執行之刑，經本院審核結果，認聲請應為適當。爰揆之上
    開說明，審酌刑罰之內、外部界限範圍，並斟酌受刑人所犯
    如附表所示各罪為持有毒品、妨害自由及洗錢罪，罪質、行
    為態樣、手段及動機各不相同，侵害法益為社會、自由及財
    產法益，犯罪時間橫跨109年1月至111年1月間，及行為態樣
    、次數、手段等一切情狀，就有期徒刑部分定其應執行之刑
    如主文所示。又受刑人犯附表編號1、2所示原得易科罰金之
    罪，因與附表編號3所示不得易科罰金之罪合併處罰，依照
    司法院釋字第144號解釋意旨，原得易科罰金部分所處之刑
    ，自毋庸為易科罰金折算標準之記載。
四、又按定應執行刑，不僅攸關國家刑罰權之行使，於受刑人之
    權益亦有重大影響，除顯無必要或有急迫情形外，法院於裁
    定前，允宜予受刑人以言詞、書面或其他適當方式陳述意見
    之機會，程序保障更加周全（最高法院刑事大法庭110年度
    台抗大字第489號裁定理由參照）。查本案就受刑人所犯如
    附表編號1至2所示之罪，業經臺灣臺中地方法院以111年度
    聲字第2373號裁定應執行有期徒刑5月確定，是本案僅係就
    該裁定所定之應執行刑外，再與如附表編號3所示之罪合併
    定應執行之刑；而如附表編號3所示之罪刑（有期徒刑部分
    ）為有期徒刑4月，是本院於裁量時，考量前述刑罰之內、
    外部界限拘束，可資減讓之刑期幅度本屬有限，則就如附表
    所示各罪，定其應執行之刑為有期徒刑8月，已為適當之酌
    定，顯無再予受刑人陳述意見之必要，併此敘明。
據上論斷，應依刑事訴訟法第477條第1項，刑法第53條、第50條
第2項、第51條第5款，裁定如主文。
中　　華　　民　　國　　111 　年　　9 　　月　　23　　日
                  刑事第三庭  法  官  申惟中
以上正本證明與原本無異。
如不服本裁定，應於裁定送達後5日內向本院提出抗告狀。
                              書記官  陳邦旗
中　　華　　民　　國　　111 　年　　9 　　月　　23　　日

附表：
 編          號  1  2 3  罪          名  持有毒品  妨害自由 洗錢防制法  宣    告    刑  有期徒刑1月，如易科罰金，以新臺幣壹仟元折算壹日。  有期徒刑5月，如易科罰金，以新臺幣壹仟元折算壹日。 有期徒刑4月，併科罰金新臺幣3萬元，罰金如易服勞役，以新臺幣壹仟元折算壹日。  犯  罪  日  期  110年9月21日  111年1月5日至8日 109年1月初某日至110年1月14日間 偵查(自訴)機關 年  度  案  號  苗栗地檢110年度偵字第7259號  臺中地檢111年度偵字第2419號 苗栗地檢110年度偵字第6241號 最  後  事實審 法    院 苗栗地院  臺中地院 苗栗地院  案    號 110年度苗簡字       第1060號  111年度簡字 第349號 111年度金訴字 第2號  判決日期 110年12月30日  111年4月27日 111年5月19日 確  定  判  決 法    院 苗栗地院  臺中地院 苗栗地院  案    號 110年度苗簡字       第1060號  111年度簡字 第349號 111年度金訴字 第2號  判    決 確定日期 111年3月7日  111年6月10日 111年7月4日 是否為得易科罰金、易服社勞之案件  得易科罰金 得易服社會勞動  得易科罰金 得易服社會勞動 不得易科罰金 得易服社會勞動  備          註  苗栗地檢111年度執字第752號（已執行完畢）  臺中地檢111年度執字第8585號 苗栗地檢111年度執字第1958號   編號1至2經臺中地院以111年度聲字第2373號裁定應執行有期徒刑5月確定。